【裁判字號】    92,訴,280
【裁判日期】    920623
【裁判案由】    違反毒品危害防制條例
【裁判全文】
臺灣雲林地方法院刑事判決                          九十二年度訴字第二八號
    公  訴  人  臺灣雲林地方法院檢察署檢察官
    被      告  甲○○原名姚.
右列被告因違反毒品危害防制條例案件，經檢察官提起公訴（九十一年度毒偵字第一
一八二號），本院判決如左：
     主  文
甲○○連續施用第一級毒品，累犯，處有期徒刑捌月，扣案之第一級毒品海洛因淨重
零點壹貳公克沒收銷毀之，外包裝重零點貳壹公克沒收之；又施用第二級毒品，累犯
，處有期徒刑參月。應執行有期徒刑玖月，扣案之第一級毒品海洛因淨重零點壹貳公
克沒收銷毀之，外包裝重零點貳壹公克沒收之。
    事  實
一、甲○○曾因違反肅清煙毒條例罪，為本院於民國八十四年一月十六日以八十三年
    度訴字第六四○號判決有期徒刑三年二月；再因違反麻醉藥品管理條例罪為本院
    於八十四年七月十三日以八十四年度易字第一二號判決有期徒刑四月，嗣經本院
    於八十四年八月二十四日以八十四年聲字第九○二號裁定定其應執行刑為有期徒
    刑三年五月，而於八十六年一月三十日，因縮短刑期假釋，於假釋期間付保護管
    束至八十七年七月十八日未經撤銷，乃於同日執行完畢；又因施用第一級毒品海
    洛因案件，經觀察勒戒後，認無繼續施用毒品傾向，由臺灣高等法院臺南分院於
    八十七年六月二十四日以八十七年度上訴字第一○○三號判決免刑確定；詎仍不
    知悔改，五年內，(一)基於施用第一級毒品海洛因之概括犯意，自九十一年九月二
    十日下午三時起至九十一年十一月十八日上午九時止，在雲林縣台西鄉○○村○
    ○路三四八巷十七號住處，以海洛因摻入香煙內點燃吸食之方式，連續施用第一
    級毒品海洛因多次。(二)另基於施用第二級毒品甲基安非他命之犯意，於九十一年
    十一月十八日下午一時回溯前九十六小時內，在不詳地點以不詳方式，施用第二
    級毒品甲基安非他命一次。
二、為警於九十一年十一月十八日上午十時許，在雲林縣四湖鄉台十七線南下九四‧
    七公里處查獲，並扣得第一級毒品海洛因淨重○‧一二公克、包裝重○‧二一公
    克。又徵其同意，經警採尿送驗，尿中驗出甲基安非他命及嗎啡陽性反應。嗣經
    臺灣雲林地方法院於九十一年十一月十八日以九十一年度毒聲字第九六七號裁定
    送觀察、勒戒後，認有繼續施用毒品傾向。
三、案經雲林縣警察局台西分局報告臺灣雲林地方法院檢察署檢察官偵查起訴。
    理  由
一、經查：(一)甲○○曾因施用第一級毒品海洛因案件，經觀察勒戒後，認無繼續施用
    毒品傾向，由臺灣高等法院臺南分院於八十七年六月二十四日以八十七年度上訴
    字第一○○三號判決免刑確定之事實，業經本院調閱被告前科紀錄查閱無訛，且
    為被告於本院審理中所自承，信屬真實。(二)右揭施用海洛因及甲基安非他命之事
    實，業據被告於本院審理時坦承不諱，且被告為警查獲時所採之尿液，經檢驗結
    果均呈嗎啡及甲基安非他命陽性反應，此有雲林縣衛生局0000000號煙毒
    檢驗成績書，長榮大學毒物研究中心九十二年三月二十七日之確認報告在卷可稽
    ，又前述扣押物，經鑑定結果含第一級毒品海洛因成分，此有法務部調查局九十
    一年十二月二十四日調科壹字第１６０００１８９６號檢驗通知書在卷可稽，自
    堪以認定。(三)而被告因該次施用第一、二級毒品案件，經本院於九十一年十一月
   十八日以九十一年度毒聲字第九六七號裁定送觀察、勒戒後，認有繼續施用毒品
    傾向，再於九十一年十二月十六日，以九十一年度毒聲字第一０三三號裁定命被
    告入戒治處所施以強制戒治一年之事實，業經本院調閱上開卷宗查閱屬實，復有
    臺灣雲林看守所附設勒戒處所九十一年十二月二十日雲所境總字第０９１１６７
    ３號函送之證明書附於本案之偵查卷中可稽，亦同堪認定。
二、（一）按海洛因、甲基安非他命分別為毒品危害防制條例第二條第二項第一款、
    第二款所規定之第一級、第二級毒品；核被告施用海洛因及甲基安非他命之行為
    ，分別犯毒品危害防制條例第十條第一項之施用第一級毒品罪及同條第二項之施
    用第二級毒品罪。至於被告為施用而持有第一級及第二級毒品，其持有之低度行
    為，已為施用之高度行為所吸收，均不另論罪。（二）其先後數施用第一級毒品
    行為，時間緊接，犯罪構成要件相同，顯係基於概括之犯意為之，為連續犯，應
    依刑法第五十六條之規定論以一罪，並加重其刑。（三）被告施用第一級毒品及
    第二級毒品二罪間，犯意各別，罪名互殊，應予分論併罰。（四）被告前因違反
    肅清煙毒條例罪，為本院於八十四年一月十六日以八十三年度訴字第六四○號判
    決有期徒刑三年二月；再因違反麻醉藥品管理條例罪為本院於八十四年七月十三
    日以八十四年度易字第一二號判決有期徒刑四月，嗣經該院於八十四年八月二十
    四日以八十四年聲字第九○二號裁定定其應執行刑為有期徒刑三年五月，而於八
    十六年一月三十日，因縮短刑期假釋，於假釋期間付保護管束至八十七年七月十
    八日未經撤銷，乃於同日執行完畢，有臺灣高等法院被告全國前案紀錄表在卷可
    憑，五年內再犯有期徒刑以上之本案之罪，為累犯，應遞加重其刑。（五）爰審
    酌被告坦承犯行，犯後態度尚佳，之前觀察、勒戒成效不佳等一切情狀，量處如
    主文所示之刑，並定應執行刑。（六）扣案之海洛因一包（淨重‧一二公克）
    ，應依毒品危害防制條例第十八條第一項前段規定，沒收銷燬之。而毒品之外包
    裝，係有防止毒品之裸露、逸出及防潮之功用，並便於毒品之持有、販賣、攜帶
    或運輸，然該外包裝，雖可供包裝毒品之用，惟依一般社會經驗，並非專供包裝
    毒品所用，尚可作為其他用途，又上開外包裝顯已使用，即係直接用以實施犯罪
    之物，爰依刑法第三十八條第一項第二款規定沒收之。
據上論斷，應依刑事訴訟法第二百九十九條第一項前段，毒品危害防制條例第十條第
一項、第二項、第十八條第一項前段，刑法第十一條前段、第四十七條、第五十六條
、第五十一條第五款、第三十八條第一項第二款，判決如主文。
本案經檢察官乙○○到庭執行職務。
中      華      民      國      九十二      年    六    月    二十三    日
                                         臺灣雲林地方法院刑事第二庭
                                               法  官
右正本證明與原本無異
如不服本判決，應於判決送達後十日內，向本院提出上訴狀。（須附繕本）


司法院資訊處製作；財團法人民間司法改革基金會備份。
